臺灣新北地方法院刑事判決　　　　　　　110年度訴字第705號
公　訴　人　臺灣新北地方檢察署檢察官
被　　　告　林聖豐



選任辯護人　吳怡德律師
上列被告因違反毒品危害防制條例案件，經檢察官提起公訴（11
0 年度偵字第13335 號），本院判決如下：
    主  文                                              
林聖豐共同販賣第三級毒品未遂，處有期徒刑貳年。緩刑伍年，
緩刑期間付保護管束，並應向指定之政府機關、政府機構、行政
法人、社區或其他符合公益目的之機構或團體提供貳佰小時之義
務勞務。
扣案如附表一、二所示之物均沒收。
    事  實
一、林聖豐明知愷他命為毒品危害防制條例第2 條第2 項第3 款
    公告列管之第三級毒品，未經許可不得販賣，竟與真實姓名
    年籍不詳，綽號「小豆」之成年人，共同意圖營利，基於販
    賣第三級毒品之犯意聯絡，由「小豆」以通訊軟體WeChat暱
    稱「追龍（有事請來電）」於民國110 年2 月20日晚間10時
    34分許，私訊「2H4400營24小時營業中營24hr營業中歡迎來
    電禁小本生意謝絕賒帳禁」之廣告予不特定人，暗示以新臺
    幣（下同）4,400 元販售重量2 公克之第三級毒品愷他命，
    為警執行網路巡邏時查覺有異，透過通訊軟體WeChat與「小
    豆」約定好愷他命交易事宜。嗣「小豆」透過附表二編號1
    所示手機指示林聖豐於同年月23日晚間10時50分許，前往新
    北市○○區○○街0 號前交易如附表一所示之愷他命1 包，
    林聖豐則持附表二編號2 所示手機與員警連繫是否抵達交易
    現場，並赴約交付上開愷他命予喬裝員警及收受4,400 元價
    金（遭逮捕後已返還警方），而共同著手於販賣第三級毒品
    犯行，遭員警當場表明身分逮捕而未遂，並扣得如附表一、
    二所示之物。
二、案經新北市政府警察局海山分局報告臺灣新北地方法院檢察
    署檢察官偵查起訴。
    理  由                                              
壹、程序部分：
    本判決後述所引之各項非供述證據，無證據證明係實施刑事
    訴訟程序之公務員以不法方式所取得，亦無證據證明係非真
    實，且均與本案待證事實具有關聯性，是依刑事訴訟法第15
    8 條之4 之反面解釋，當有證據能力，又前開非供述證據復
    經本院於審理期日中合法調查，自得為本案證據使用。
貳、實體部分：
一、前揭事實，業據被告林聖豐於於警詢、偵訊及本院審理中均
    坦承不諱（見偵字卷第16至20頁、第65至67頁，訴字卷第57
    、96頁），並有自願受搜索同意書、新北市政府警察局海山
    分局搜索扣押筆錄、扣押物品目錄表、收據、員警職務報告
    2 份、通訊軟體WeChat對話譯文1 份、現場查獲照片3 張、
    通訊軟體WeChat畫面截圖及翻拍照片共4 張、扣押物品照片
    2 張、台灣尖端先進生技醫藥股份有限公司毒品原物鑑定實
    驗室110 年4 月6 日毒品證物鑑定分析報告等件為憑（見偵
    字卷第21頁、第23至28頁、第37、39頁、第43至47頁、第85
    、87頁），復有扣案如附表一所示之毒品愷他命1 包、如附
    表二所示之行動電話2 支可佐。足認被告上開任意性自白與
    事實相符，堪以採信。而被告於警詢及本院審理時均供稱其
    送一趟毒品可以賺200 元等語（見偵字卷第18頁，訴字卷第
    94頁），可認被告有意藉此次交易而從中獲利，主觀上有營
    利意圖，應屬明確。綜上所述，本件事證明確，被告上開犯
    行，已堪認定，應予依法論科。
二、論罪科刑：
（一）按愷他命係毒品危害防制條例第2 條第2 項第3 款所列管
      之第三級毒品，不得販賣。是核被告所為，係犯毒品危害
      防制條例第4 條第6 項、第3 項之販賣第三級毒品未遂罪
      。被告與綽號「小豆」之成年人就本案犯行，有犯意聯絡
      及行為分擔，為共同正犯。
（二）刑之減輕事由：
  1.被告已著手於販賣第三級毒品犯行之實行而不遂，為未遂犯
    ，依刑法第25條第2 項規定，減輕其刑。
  2.依毒品危害防制條例第17條第2 項之規定，犯同條例第4 條
    至第8 條之罪於偵查及歷次審判中均自白者，減輕其刑。查
    被告於警詢、偵訊及本院審理中，均就其前開販賣第三級毒
    品未遂之犯行自白犯罪，業如前述，應依毒品危害防制條例
    第17條第2 項規定，減輕其刑。並依刑法第70條之規定遞減
    其刑。
  3.另按刑法第59條規定犯罪之情狀顯可憫恕，認科以最低度刑
    仍嫌過重者，得酌量減輕其刑，此雖為法院依法得行使裁量
    之事項，然非漫無限制，必須犯罪另有特殊之原因、環境與
    情狀，在客觀上足以引起一般之同情，認為即予宣告法定最
    低度刑期，猶嫌過重者，始有其適用。是以，為此項裁量減
    輕其刑時，必須就被告全部犯罪情狀予以審酌，在客觀上是
    否有足以引起社會上一般人之同情，而可憫恕之情形，始謂
    適法（最高法院88年度台上字第6683號判決意旨可參）。查
    被告已依刑法第25條第2 項、毒品危害防制條例第17條第2
    項規定遞減輕其刑，依被告行為之罪責程度，對照依前揭規
    定減輕之法定最低度刑為有期徒刑1 年9 月，並無量處最低
    度刑仍嫌過重，而引起社會一般人同情之情形，是辯護人請
    求再依刑法第59條酌減被告刑度，難認有據，應予駁回。
（三）爰審酌被告明知第三級毒品愷他命戕害人民之身體健康，
      竟仍為圖一己私利，視政府反毒政策及宣導如無物，販賣
      第三級毒品未遂，助長施用毒品惡習，危害人民生命健康
      及社會治安，所為實有不該；惟念其犯後坦承犯行，態度
      尚可，兼衡其犯罪之動機、目的、手段、本案販賣愷他命
      之次數為1 次，淨重為1.768 公克，復衡酌被告於審理時
      陳稱其高中肄業，現擔任冷氣相關工作，月收入約3 萬元
      ，要扶養老婆及負擔1 個小孩的扶養費用（見訴字卷第98
      頁）等一切情狀，量處如主文所示之刑。
（四）被告前未曾因故意犯罪受有期徒刑以上刑之宣告，有臺灣
      高等法院被告前案紀錄表1 份在卷可稽，本院念其因一時
      失慮，致罹刑典，犯後已坦承犯行，經此刑之宣告後，應
      知所警惕，應無再犯之虞，並考量其年齡為27歲，已有正
      當工作，本院認其所受之刑之宣告以暫不執行為適當，爰
      併諭知緩刑5 年，以啟自新。又為使被告於緩刑期間內，
      能知所戒惕，並導正其行為，爰依刑法第74條第2 項第5
      款規定，命被告向指定之政府機關、政府機構、行政法人
      、社區或其他符合公益目的之機構或團體提供200 小時之
      義務勞務，及依刑法第93條第1 項第2 款之規定，諭知於
      緩刑期間付保護管束，俾使被告培養正確法治觀念。
三、沒收部分
（一）扣案如附表一所示之物，含有第三級毒品愷他命成分，此
      有附表備註欄所示鑑定報告可佐，與被告本案販賣第三級
      毒品未遂犯行有直接關連性，屬違禁物，除鑑定用畢部分
      ，因已滅失外，自應連同無析離實益之外包裝，依刑法第
      38條第1 項規定，宣告沒收。
（二）按犯毒品危害防制條例第4 條之罪者，其供犯罪所用之物
      ，不問屬於犯罪行為人與否，均沒收之，同條例第19條第
      1 項定有明文。而所謂供犯罪所用之物，則指便利犯罪實
      施之物（最高法院109 年度台上字第5622號判決意旨參照
      ）。本件扣案如附表二編號1 所示之行動電話1 支，被告
      於審理時供稱是與共犯「小豆」聯繫所用，「小豆」打這
      隻手機叫我還錢，我到現場沒有錢，「小豆」才叫我幫他
      送毒品等語（見訴字卷第93、98頁），是該行動電話是被
      告與共犯「小豆」聯繫，促成本案販毒犯意聯絡所用，有
      利於販賣毒品犯罪之分工與進行，不失為供犯罪所用之物
      ；至於扣案如附表二編號2 所示之行動電話1 支，為共犯
      「小豆」交付予被告與員警確認是否抵達交易現場，做為
      本案販賣毒品聯絡所用之物，此業據被告供承在卷（見訴
      字卷第93至95頁），堪認如附表二編號2 所示之行動電話
      1 支亦為供犯罪所用之物。綜上，如附表二所示之行動電
      話2 支，均應依前揭規定沒收，被告辯稱如附表二編號1
      所示之行動電話1 支與本案販毒無關，希望可以發還云云
      ，難認有據。
（三）又被告因本案為警查獲，其販賣毒品之價金已經發還警方
      ，業據其警詢時自承在卷（見偵字卷第18頁），卷內尚無
      其他證據顯示其從本案犯罪獲有報酬，既無所得，自無從
      諭知沒收，附此敘明。
據上論斷，應依刑事訴訟法第299 條第1 項前段，判決如主文。
本案經檢察官許慈儀偵查起訴，由檢察官朱曉群到庭執行公訴。
中    華    民    國   110    年    11    月    9     日
                  刑事第二十庭  審判長法  官  蕭淳元
 
                                      法  官  黃園舒
 
                                      法  官  陳宏璋
上列正本證明與原本無異。
如不服本判決，應於判決送達後20日內敘明上訴理由，向本院提
出上訴狀 (應附繕本) ，上訴於臺灣高等法院。其未敘述上訴理
由者，應於上訴期間屆滿後20日內向本院補提理由書「切勿逕送
上級法院」。
                                      書記官  許維倫
中    華    民    國   110    年    11    月    11    日
附錄本案論罪科刑法條：
毒品危害防制條例第4條第6項、第3項 
製造、運輸、販賣第一級毒品者，處死刑或無期徒刑；處無期徒
刑者，得併科新臺幣 3 千萬元以下罰金。
製造、運輸、販賣第二級毒品者，處無期徒刑或 10 年以上有期
徒刑，得併科新臺幣 1 千 5 百萬元以下罰金。
製造、運輸、販賣第三級毒品者，處 7 年以上有期徒刑，得併
科新臺幣 1 千萬元以下罰金。
製造、運輸、販賣第四級毒品者，處 5 年以上 12 年以下有期
徒刑，得併科新臺幣 5 百萬元以下罰金。
製造、運輸、販賣專供製造或施用毒品之器具者，處 1 年以上
7 年以下有期徒刑，得併科新臺幣 1 百 50 萬元以下罰金。
前五項之未遂犯罰之。
【附表一】：
┌──┬─────┬────────┬─────────┐
│編號│名稱及數量│鑑定結果        │備註              │
├──┼─────┼────────┼─────────┤
│ 1  │愷他命1包 │白色透明結晶1包 │台灣尖端先進生技醫│
│    │（含包裝袋│，毛重1.99公克，│藥股份有限公司毒品│
│    │）        │驗前淨重1.768公 │原物鑑定實驗室110 │
│    │          │克，驗餘淨重1.76│年4月6日毒品證物鑑│
│    │          │3公克，取樣0.005│定分析報告（見偵字│
│    │          │公克，檢出第三級│卷第87頁）        │
│    │          │毒品愷他命成分。│                  │
└──┴─────┴────────┴─────────┘
【附表二】：
┌──┬──────────────┬──┬──────┐
│編號│名稱                        │數量│備註        │
├──┼──────────────┼──┼──────┤
│ 1  │IPHONE 手機（IMEI：000000000│1 支│被告所持用與│
│    │314618號、000000000000000 號│    │「小豆」連繫│
│    │，含門號0000000000號SIM 卡1 │    │之工具      │
│    │張）                        │    │            │
├──┼──────────────┼──┼──────┤
│ 2  │IPHONE手機（IMEI：0000000000│1 支│共犯綽號「小│
│    │06192 號，無門號）          │    │豆」交付予被│
│    │                            │    │告持用      │
└──┴──────────────┴──┴──────┘